【裁判字號】    95,監,165
【裁判日期】    950616
【裁判案由】    選定禁治產人監護人
【裁判全文】
臺灣板橋地方法院民事裁定    95年度監字第165號
聲  請  人  乙○○
相  對  人
即禁治產人  甲○○○
上列聲請人聲請選定禁治產人甲○○○之監護人事件，本院裁定
如下：
    主  文
選定乙○○（男、民國○○○年○月○日生、身分證統一編號：
Ｚ000000000號）為禁治產人甲○○○（女、民國○○○年○月○○○日生、身分證統一編號：Ｚ000000000
號）之監護人。
聲請程序費用由聲請人負擔。
    理  由
一、本件聲請意旨略以：相對人甲○○○係聲請人乙○○之母，
    相對人甲○○○因患有慢性器質性精神病及失智症，日常生
    活無法自理，前曾經鈞院於民國95年 4月27日以95年度禁字
    第120號裁定宣告其為禁治產人在案，嗣於95年5月10日在台
    北縣板橋市○○○街100 巷14號，由禁治產人之親屬己○○
    、庚○○、丙○○、戊○○、丁○○等五人召開親屬會議，
    並決議推選聲請人乙○○為禁治產人甲○○○之監護人，爰
    依法民法第1111條之規定聲請選定聲請人乙○○為禁治產人
    甲○○○之監護人等語。
二、按禁治產人之監護人，依左列順序定之：（一）配偶。（二
    ）父母。（三）與禁治產人同居之祖父母。（四）家長。（
    五）後死之父或母以遺囑指定之人。不能依前項規定定其監
    護人時，由法院徵求親屬會議之意見選定之，民法第1111條
    定有明文。次按親屬會議以會員五人組織之；親屬會議會員
    ，應就禁治產人之左列親屬與順序定之：（一）直系血親尊
    親屬。（二）三親等內旁系血親尊親屬。（三）四親等內之
    同輩血親。民法第1130條、第1131條第1 項亦分別定有明文
    。
三、經查聲請人主張相對人甲○○○係聲請人乙○○之母，相對
    人甲○○○因患有慢性器質性精神病及失智症，日常生無無
    法自理，前曾經本院於民國95年4 月27日以95年度禁字第12
    0 號裁定宣告其為禁治產人在案等情，此業經本院依職閱調
    閱本院95年度禁字第120 號禁治產宣告案卷宗查明無訛，自
    應認為真實。又現禁治產人甲○○○之法定親屬會議會員即
    己○○、庚○○、丙○○、戊○○、丁○○等五人於95年5
    月10日，在臺北縣板橋市○○○街100 巷14號，決議同意選
    定聲請人乙○○為禁治產人甲○○○之監護人，此有聲請人
    所提禁治產人甲○○○親屬會議紀錄1 件、印鑑證明暨戶籍
    謄本5 件附卷足參，並經聲請人到庭陳明於卷，復有證人丁○○到庭所證無誤於卷，亦堪信為真實。
四、本院經核聲請人提出之前開證據，核爰依首揭民法第1111條
    第2 項及第1132條第1 項之規定，並參酌親屬會議之意見，
    爰依法選定禁治產人甲○○○之長子乙○○為該禁治產人甲○○○之監護人。
五、依非訟事件法第21條第1 項前段，裁定如主文。
中    華    民    國    95    年    6     月    16    日
                              家事法庭法  官  楊志勇
以上正本證明與原本無異。
當事人及利害關係人如不服本裁定，得於裁定送達後10日內向本
院提出抗告狀，並應繳納抗告裁判費新臺幣1,000 元。
中    華    民    國    95    年    6     月    16    日
                                      書記官  吳進安


司法院資訊處製作；財團法人民間司法改革基金會備份。
